【裁判字號】    99,司家聲,211
【裁判日期】    990909
【裁判案由】    確定訴訟費用額
【裁判全文】
臺灣臺南地方法院民事裁定           99年度司家聲字第211號
聲  請  人  財團法人法律扶助基金會
法定代理人  甲○○
代  理  人  丙○○
相  對  人  乙○○
上聲請人聲請確定訴訟費用額事件，本院裁定如下：
    主  文
相對人乙○○應負擔之訴訟費用額確定為新台幣貳萬壹仟捌佰
拾肆元，並自本裁定送達之翌日起至清償日止，按週年利率百分
之五計算之利息。
    理  由
一、按財團法人法律扶助基金會得按地方法院轄區設立基金會分
    會(以下簡稱分會)。分會就扶助事件所支出之酬金及必要費
    用，視為訴訟費用之一部。因法律扶助而由分會支出之酬金
    及必要費用，得向負擔訴訟費用之他造請求。分會得對於負
    擔訴訟費用之他造，請求歸還其支出之酬金及必要費用。分
    會得據受扶助人有執行力之執行名義，聲請確定訴訟費用額
    及強制執行。分會依第三項規定所收取之酬金及必要費用，
    抵充受扶助人應分擔、負擔或返還之酬金及必要費用。法律
    扶助法第9條第2項、第35條定有明文。又按法院未於訴訟費
    用之裁判確定其費用額者，第一審受訴法院於該裁判有執行
    力後，應依聲請以裁定確定之。聲請確定訴訟費用額者，應
    提出費用計算書、交付他造之計算書繕本或影本及釋明費用
    額之證書。依第一項確定之訴訟費用額，應於裁定送達之翌
    日起，加給按法定利率計算之利息，民事訴訟法第91條亦有
    明文規定。
二、本件聲請意旨略以：受扶助人劉南哲前於民國96年1月26日
    向聲請人所屬臺南分會申請扶助，經臺南分會依法審查後，
    准予就受扶助人劉南哲與相對人乙○○間給付扶養費事件給
    予扶助，本案業於96年7月11日判決確定，其中，訴訟費用
    應由相對人乙○○負擔十分之六，餘由受扶助人負擔。聲請
    人因本案支出之律師酬金及必要費用，合計為新臺幣(下同
    )36,390元，是聲請人自得依前開規定，向負擔訴訟費用之
    他造即相對人乙○○請求負擔聲請人因案而支出之酬金及必
    要費用(計算式：36,390×6/10=21,834)，爰依民事訴訟法
    第91條，向法院聲請確定訴訟費用額等語。
三、經查，聲請人所主張就受扶助人劉南哲與相對人乙○○間給
    付扶養費事件給予扶助，該案業於96年7月11日判決確定，
    其中，訴訟費用應由相對人乙○○負擔十分之六等事實，業
    經本院依職權調閱96年度家簡字第3號卷宗，查核無誤，堪
    予認定。次查，聲請人律師酬金30,000元之部分，有聲請人
    提出之審查表、預付及結案酬金領款單影本各1件附卷為憑
    ，應堪採信。另有必要費用6,390元之部分，經核為本案裁
    判費，而由聲請人代為墊付之事實，有聲請人提出訴訟及其
    他必要費用領款單2張為證。綜上所述，相對人應負擔之訴
    訟費用額即為36,390元之十分之六即21,834元，爰確定為如
    主文所示之金額。
四、依法律扶助法第35條、民事訴訟法第91條，裁定如主文。
中    華    民    國    99    年    9    月    9    日
                  家事法庭司法事務官  林可婷
上為正本係照原本作成。
如不服本裁定，應於裁定送達後10日內，以書狀提出異議。
中    華    民    國    99    年    9    月    9    日
                          書  記  官  楊琄琄

司法院資訊處製作；財團法人民間司法改革基金會備份。
